臺灣高等法院刑事判決　　　　　　　　　　　　九十二年度重上更(四)字第八一號
　　上　訴　人
　　即　被　告　丙○○
　　上　訴　人
　　即　被　告　乙○○
　　右二人共同
　　選任辯護人　林辰彥律師
　　　　　　　　黃淑怡律師
　　　　　　　　張凱輝律師
　　上　訴　人
　　即　被　告　庚○○○
　　上　訴　人
　　即　被　告　辛○○
右上訴人因詐欺等案件，不服臺灣桃園地方法院八十三年度易字第三六五０號，中華
民國八十四年六月二十四日第一審判決（起訴案號：臺灣桃園地方法院檢察署八十三
年度偵字第八三七八號、第九０四三號）提起上訴，判決後，由最高法院第四次發回
更審，本院判決如左：
    主  文
原判決關於丙○○、乙○○、庚○○○、辛○○部分均撤銷。
丙○○、乙○○、庚○○○、辛○○均無罪。
    理  由
一、公訴意旨略以：
（一）丙○○與邱美惠（業經判決確定）二人明知食品有腐敗或變質者不得販賣，竟
      基於犯意聯絡，自民國八十一年七月二十五日起，向桃園縣新屋鄉、觀音鄉等
      地養豬場，搜購病豬、死豬、夭折之小豬及淘汰豬，病豬每隻以每斤新台幣（
      下同）二十一元至二十七元購入，死豬每斤約六元購進，淘汰豬每斤三十元買
      進，並以每月新台幣（下同）七千五百元，向羅煥勳（業經判決確定）承租桃
      園縣新屋鄉九斗村九斗四之二號之房屋，供作屠宰場之用，羅明勳明知上情，
      仍基於幫助之犯意，將前揭處所租予丙○○。丙○○、邱美惠二人未經農政主
      管機關檢驗，即在上址，屠宰前揭搜購得之豬隻，劉邦川（業經判決確定）明
      知上情，仍與邱美惠、丙○○基於犯意之聯絡，代其二人屠宰病死豬，每隻代
      價二百元。邱美惠、丙○○二人復基於意圖為自己不法之所有之概括犯意聯絡
      ，連續將有害人體健康之變質或腐敗之病死豬肉混入淘汰豬肉內，以每斤三十
      餘元之價販賣，使不知情之甲○○、呂學地、葉雲（三人均業經判決確定）其
      他不特定之顧客陷於錯誤，向其二人購買參混病死豬肉之豬肉，而賺取不法暴
      利。
（二）庚○○○明知食品有腐敗或變質者不得販賣，仍自八十二年十二月間，在新竹
      縣竹北市○○里○鄰○○段泉州厝小段十六之四號土地上興建違建之鐵皮屋，
      供作從事屠宰病死豬及販賣場所用，黃政寧、溫玉燈、黃政榕三人（業經判決
      確定）明知庚○○○係屠宰販賣病死豬肉，仍與庚○○○基於犯意之聯絡，由
      黃政寧、溫玉燈、黃政榕三人至桃圍縣、新竹縣、苗栗縣等地之養豬場搜購病
      豬、死豬及淘汰豬，並將死豬以每隻二千五百元，病豬每隻二千至四千元，淘
      汰豬每斤二十二元之價，賣予庚○○○，庚○○○再僱用葉德清（業經判決確
      定）及綽號「胖子」、「小賴」、「小弟」等不詳姓名之男子，屠宰前揭病死
      豬，將病死豬肉參雜於淘汰豬肉內，以略低於市價之每斤約四十元之價販售，
      致使不知情之阮鏡秋、己○○、戊○○及其他不特定之顧客陷於錯誤，向其購
      買有害人體健康之變質或腐敗之豬肉。庚○○○共計售出二百二十頭病死豬，
      獲取暴利。
（三）文運芳（業經判決確定）、辛○○亦明知食品有腐敗或變質者不得販賣，二人
      仍基於犯意之聯絡，自八十一年十一月起，向民間養豬場搜購或向黃政榕購買
      病死豬及淘汰豬，運至新竹縣竹北市斗崙里一鄰一號其私設之屠宰場，再僱用
      劉宏城共同屠宰前揭病死豬及淘汰豬，而將前揭屠宰後之豬肉冒充一般正常肉
      品，以市價相當之每斤五十元之價販售，使吳國樑及其他不特定之顧客陷於錯
      誤，向其購買有害健康之變質肉品。
（四）乙○○係台中縣大里市○○街二九六號「永盛冷凍食品行」負責人，販賣肉類
      加工品香腸、小排骨及豬肉，明知其弟丙○○及庚○○○所販售之豬肉及排骨
      ，係取自未經農政機關檢驗合格之私宰病死豬，且有害人體健康之腐敗或變質
      豬肉，竟仍自八十二年六月起，以賤價向丙○○及詹盧五燕購買病死豬肉（每
      斤二十五元至二十七元，一般肉品市價約四、五十餘元）及大排骨，加工製造
      成香腸食品及小排骨而違反食品衛生管理法：食品變質或腐敗者，不得製造、
      加工、販賣之規定，並自前揭時起，意圖為自己不法之所有，將排骨以以差於
      市價約五至六元之賣價將之賣予住於新竹縣關西鎮不知情之沈欽琮製造排骨湯
      ，並將香腸以與市價相同之每斤六十五元價，賣予在台中市經營餐廳業不知情
      之丁○○及其他不特定之顧客，詐騙沈欽琮、丁○○及其他不特定之人，賺取
      暴利。
（五）因認被告丙○○、庚○○○、辛○○、乙○○等人所為係犯食品衛生管理法第
      三十二條第一項第一款及刑法第三百三十九條第一項之詐欺取財罪嫌。又被告
      等所犯上述二罪間，有方法結果之牽連關係，為牽連犯，請依刑法第五十五條
      之規定，從一重依刑法第三百三十九條第一項詐欺罪處斷。被告丙○○、庚○○○、辛○○、乙○○等人先後多次犯行，時間緊接，手法相同，觸犯同一構
      成要件之罪名，顯係基於概括之犯意為之，為連續犯，並請依刑法第五十六條
      論以一罪並加重其刑。
二、按犯罪事實應依證據認定之，無證據不得推定其犯罪事實，又不能證明被告犯罪
    者，應諭知無罪之判決，刑事訴訟法第一百五十四條、第三百零一條第一項定有
    明文。又按共同被告不利於己之陳述，固得採為其他共同被告犯罪之證據，惟此
    項不利之供述，依刑事訴訟法第一百五十六條第二項規定仍應調查其他必要證據
    ，以察其是否與事實相符，自難專憑此項供述，為其他共同被告犯罪事實之認定
    。且在訴訟上用以證明事實之證據，須於通常一般之人均不致於有所懷疑，而得
    確信其為真實之程度者，始得據以為有罪之認定，倘其證明尚未達到此一程度，
    而有合理之懷疑性存在，致使無從為有罪之確信時，即應為無罪之判決，分別有
    最高法院三十一年上字第二四二三號判例意旨及七十六年台上字第四九八六號判
    例意旨可資參照。
三、檢察官起訴被告犯罪無非以下述為其論據：
（一）被告邱美惠、丙○○部分：據被告邱美惠、丙○○、羅煥勳、劉邦川四人於桃
      園縣調查站訊問時及（或）本署偵查中之自白，核與被害人甲○○證述相符，
      並有帳簿等物扣案可佐及現場相片十八幀附卷可稽。
（二）被告庚○○○部分：據被告庚○○○、葉德清、黃政榕、黃政寧、溫玉澄等五
      人在桃園縣調查站訊問時及（或）偵查中之自白，核與被害人阮鏡秋、戊○○
      、己○○證述相符，並有帳冊等物扣案可佐及現場相片十八幀附卷可參。
（三）被告辛○○部分：據被告辛○○、文運芳、劉宏城於桃園縣調查站訊問時及（
      或）偵查中之自白，核與被害人吳國樑證述相符，並有帳冊及現場相片附卷可
      稽。
（四）被告乙○○部分：據被告乙○○對其曾向丙○○、庚○○○買進淘汰豬肉內含
      有病死豬肉及販賣之事實自白諱言，惟核與同案共犯庚○○○供陳相符，並與
      被害人沈欽琮、丁○○證述相符。
（五）同案被告黃政榕、溫玉燈均係豬販，二人供陳：其所搜購之病豬係犯肺炎、丹
      毒、豬瘟、胃腸炎、黃膽等病症之情，且在現場均發現有死豬，此有現場相片
      六幀在卷可稽，而病死豬肉即是食品衛生管理法第十一條第一款所指之變質或
      腐敗之情形，亦經行政院衛生署以八十三年衛食字第八三０四二八八七號函釋
      明，此有前揭函影本乙紙在卷可稽，是被告等販售病死豬肉及其製品，已違反
      食品衛生管理法第十一條第一款之規定。
四、訊據被告丙○○、乙○○、庚○○○、辛○○均堅決否認有有違反食品管理衛生
    法及詐欺之犯行，並辯稱
（一）被告丙○○辯稱：伊所宰殺的都是生鮮豬，只收購養豬戶淘汰之母豬，作簡單
      分割包裝。並未購買病、死豬屠宰販售。因養豬戶沒有拖運工具，養豬場如有
      死豬時，伊替他們處理病、死豬，若有病、死豬通知伊去拖運，是基於服務客
      戶，都會去拖回來，，載回屠宰場，等雲林縣北港鎮之連發實業股份有限公司
      （下稱連發公司）收回充作飼料，肉骨粉，並提出連發公司出具之單據為憑。
      且買主甲○○等人均知伊所販售之豬類食品來源係淘汰豬，售價低於三分之一
      ，並未牟取暴利，而當天下午一時許調查局來查看時，剛好豬隻都躺著睡覺，
      調查局所拍攝的照片中並非都是病、死豬等語。證人即連發公司負責人溫龍柱
      固亦於本院前審調查時証稱伊有向丙○○收取死豬屍體製作有機肥料云云（見
      本院更二卷八十九年五月三十日訊問筆錄）。
（二）被告乙○○辯稱：我的調查局筆錄並不實在，我是永盛冷凍食品行的負責人，
      我是向我弟弟丙○○購買五花肉、大排，排骨、五花肉是以每台斤三十幾元購
      買的，大排約三十五元左右，排骨是約二十六、七元左右，不是公斤，我向庚○○○購買瘦肉、每台斤三十六元購買，，我要購買豬時有到現場去看，現場
      的豬都是正常的，我以每台斤加四元賣給其他人，我賣排骨給沈欽琮，我賣香
      腸（向庚○○○購買瘦肉來灌的）、五花肉、大排給丁○○。我買的都是健康
      豬。我買的是淘汰豬，再賣給客人，這些不是病、死豬，我到丙○○、庚○○○那去看的都是淘汰豬，沒有病、死豬。我向丙○○購買豬肉都是挑選活豬隻
      請丙○○幫我屠宰，買回家食用、部分則加工出售。我當時所交付的公司都是
      公路單位，查察非常的嚴格，根本就不可能會交付病死豬隻的豬肉給這些單位
      食用。當時調查局的人告訴我說，如果我不在不實筆錄上簽名，就連我當時年
      僅十五歲的兒子也要一起移送偵辦。我向庚○○○所購買的豬隻也都是我自豬
      圈親自挑選的豬隻。
（三）被告庚○○○辯稱：我所購買的豬隻都是淘汰豬隻，沒有病死豬隻。調查局的
      筆錄都是不實在的，我當時係因為身體不適，在不得以的情形下，才在不實的
      筆錄上簽名。在本案中，賣豬給我，向我買豬的人都沒有事，只有我有事情。
      而被查扣的三十四頭豬中，有十九隻在扣案中死亡，扣案人就要我自己送去肉
      品市場拍賣，結果還是拍賣掉，如果我那些豬隻是病死豬隻，如何在肉品市場
      出售。由此可以證明我所被查封的豬隻均是合格的豬隻，否則不可能可以在新
      竹市肉品市場提供給買主購買。『蓮花實業有限公司』當天的司機溫政參也有
      出庭作證稱：在查獲當天係吳爭奇檢察官要他把當天自其他地方所查獲違規肉
      品放在我所有的冰庫內，再予以拍照、誣陷我們出售不合格的肉品。直到現在
      在市場上也有人在販賣淘汰豬隻，我也不知道為何我會被判有罪。當時是在連
      發貨車上的病死豬肉經查獲的吳爭奇檢察官要我公司內的員工拿到我公司的冰
      庫去放的，接著再拍照，說那些病死豬肉是我的。
（四）被告辛○○辯稱：原審判決書認定不實在，我當時就已經沒有殺豬的事實，當
      時殺豬的人是向我們家租房子的劉宏城，不是我。我當時是在雲林縣作廢棄物
      承載的工作，並有登記資料在案。而且曾經向我們購買豬肉的店家到現在也繼
      續在販售他們的產品，表示我們所出售給他們的東西都是沒有問題的。
五、經查
（一）按民國八十九年二月九日公布修正前食品衛生管理法第三十二條第一項第一款
      原條文：有左列行為之一者，處三年以下有期徒刑、拘役或科或併科一萬元以
      上四萬元以下罰金，並得吊銷其營業或設廠之許可證照：一違反第十一條第一
      款至第八款或第十五條之規定者。而其第十一條規定食品或食品添加物有左列
      情形之一者，不得製造、調配、加工、販賣、貯存、輸入、輸出、贈與或公開
      陳列：一變質或腐敗者。二未成熟而有害人體健康者。三有毒或含有害人體健
      康之物質或異物者。四染有病原菌者。五殘留農藥含量超過中央主管機關所定
      安全容許量者。六受原子塵、放射能污染，其含量超過中央主管機關所定安全
      容許量者。七攙偽、假冒者。八屠體經衛生檢查不合格者。九逾保存期限者。
      第十五條規定食品器具、容器、包裝或食品用洗潔劑有左列情形之一者，不得
      製造、販賣、輸入、輸出或使用：一有毒者。二易生不良化學作用者。三其他
      足以危害健康者。
（二）據新竹縣衛生局八十三年八月十五日（八三）新縣衛七字第六九八０號函稱（
      見八十三年度偵字八三七八號第二宗第一八四頁）：八十三年七月七日法務部
      調查局桃園、新竹調查站調查員會同新竹縣衛生局人員，在：
      (1)新竹縣竹北市○○里○鄰○○段泉州厝小段十六之四號土地上興建違建之鐵
        皮屋內，被告庚○○○經營屠宰場，查獲之情形有：
      現場發現場斃死豬六頭，蓄留待宰之病豬、淘汰豬二十餘頭，這些待宰之豬
        隻部分有皮膚潰瀾、腫脹、出血斑、跛行、肺炎等病徵。
      已宰殺正在解體之豬數頭，該屠體部分可見放血不完全及特異氣味，又可見
        一隻約三十餘公斤之小豬屠體。
      冷凍櫃內有約二五００公斤（業者自估）之屠體，部分屠體放血不完全，本
        局取內臟（豬肚、豬大腸等三件）檢出有過氧化氫殘留；豬肉二件，其中檢
        出磺胺劑殘留超出標準；現場亦查獲工業用氧化氫約半桶。
      該冷凍櫃及斃死豬六頭均經桃園調查站及本局依規封存中。
      (2)新竹縣竹北市斗崙里一鄰一號，被告辛○○私設之屠宰場，查獲之情形有：
      現場發現蓄留淘汰豬數頭及置於地面上之內臟數付，部分內臟已變暗褐色，
        腸內充滿氣體有異臭，惟未發現屠肉，現場亦查獲工業用過氣化氫約半桶。
      於冷凍櫃內查獲斃死豬二頭（未宰殺整隻）及屠體三六００公斤（業者自估
        ）該屠體部分亦可見放血不完全，本局抽取豬肉二件，檢驗其磺胺劑殘留為
        陰性。
      該冷凍櫃內斃死豬及屠體均經桃園調查站及本局依規封存中。
      桃園縣調查站則以該證物保存不易，除拍照存證外，將該證物交予新竹縣衛
        生局人員查驗後依法處理（見八十三年度偵字八三七八號第二宗第六七頁）
        。
（三）八十三年七月七日法務部調查局桃園調查站在桃園縣新屋鄉九斗村九斗四之二
      號之房屋，丙○○之屠宰場查獲：「病豬」三十七頭，冷凍櫃內「死病豬屠體
      」約一千二百台斤，雙氧水一桶（見八十三年度偵字八三七八號第一宗第二一
      二頁搜索及扣押筆錄）。同日在台中縣大里市○○街二九六號乙○○經營之「
      永盛冷凍食品行」查獲肉類約一八四０台斤，加工後之肉類五六０台斤，因保
      存不易，除拍照外，將該證物取樣八袋交予台中縣衛生局人員抽驗後依法處理
      。另庫存之排骨（約九四０台斤）、碎肉（約三六０台斤）、肉塊（約九００
      台斤）、香腸（約二００台斤）等豬肉品及加工用之香油十一瓶，香料二三包
      ，封存責由乙○○保管（見八十三年度偵字八三七八號第二宗第七一頁）。
（四）經查法務部調查局桃園調查站會同新竹縣衛生局，於八十三年七月七日下午一
      時三十分許，在新竹縣竹北市斗崙里泉州厝二之三號被告盧德祥住處周圍，實
      施關於違反食品管理法案件之搜索時，分別在三個地點查扣冷凍櫃組，第一點
      係位於被告盧德祥之弟辛○○之住處查扣數個冷凍櫃，第二點係位於十餘公尺
      外再查扣一個冷凍櫃，第三點係再往南約隔百餘公尺外靠近郭淇淦住處，再查
      獲數個冷凍櫃，上開各點之冷凍櫃，其中第一點係辛○○所使用，第二點係被
      告盧德祥使用，第三點係庚○○○所使用等情；又上開各點之冷凍櫃內肉品經
      氫、磺胺劑之陽性反應，與規定不相符，而第二點冷凍櫃內肉品，則未呈過氧
      化氫反應，符合規定，有新竹縣衛生局八十三年七月七日（見八十三年度偵字
      八三七八號第二宗第一四二頁至第一四七頁）畜肉檢驗成績書影本在卷可按。
      起訴意旨乃以辛○○、庚○○○之冷凍櫃內豬肉，新竹縣衛生局抽驗結果有不
      合格情事。
（五）次依法務部調查局桃園縣調查站八十三年七月二十日啟封紀錄稱：八十三年七
      月七日在桃園縣新屋鄉九斗村九斗四之二號丙○○之屠宰場冷藏庫查獲之「死
      病豬屠體」約一千二百台斤，：：因受堤姆颱風於八十三年七月七日來襲之影
      響，該冷凍櫃斷電，致使冷藏於該冷藏庫中之豬隻屠體均已腐敗，為免影響環
      境衛生，：：：檢察官指示將亥批業已腐敗之豬隻屠體全數銷燬。：：於八十
      三年七月二十日下午二時五十分會同桃園縣衛生局、環保局人員，於前開地址
      共同查看，該冷藏庫上之封條均完整，經各單位及保管人共同啟封查看並無短
      少情事後，交由桃園縣環保局以廢棄物處理（見八十三年度偵字八三七八號第
      二宗第六四頁、第六五頁）。再依偵查卷附桃園縣衛生局於八十三年七月七日
      行文檢驗斤查獲丙○○嫌疑屠宰病死豬之屠體生肉（見八十三年度偵字八三七
      八號第二宗第一四二頁），行政院衛生署則於八十三年七月十五日以衛署食字
      第八三０四二八八七號函復新竹縣衛生局、桃園縣衛生局稱：「有關：：丙○○之非法屠宰之病死豬屠肉，請求本署藥物食品檢驗局檢驗乙案，因既為不得
      供食用之病死豬屠體，檢驗不具意義，無需送驗」，說明欄並以病死豬屠體係
      食品衛生管理法第十一條第一款所稱變質或腐敗者，不得供為食用，以此等屠
      體作為原料之加工品亦不得供為食用，應予銷燬。於同一地點查獲之其他屠體
      或分切肉，恐有受污染之虞，不適食用應依屠宰衛生檢查規則第十四條第五十
      八款應廢棄不得供食用。（見八十三年度偵字八三七八號第二宗第一０三頁、
      第一四四頁、第一八三頁）
（六）被告庚○○○、辛○○私設之屠宰場，查獲查封之屠體、死豬，並未再行檢驗
      。依新竹縣政府八十三年十一月二日（八三）府衛七字第一一三五九號函稱：
      於八十三年十一月十日開始第一批啟封，搬運前往台灣養豬科學研究所（苗栗
      縣竹南鎮頂埔里一號）焚燬（見原審卷第二二九號）。至在台中縣大里市○○
      街二九六號乙○○經營之「永盛冷凍食品行」查獲肉品，亦未檢驗，據台中縣
      衛生局八十三年十一月一日（八三）衛七字第二四九五一號函，已於八十三年
      十月廿一日上午十時，在台中縣大里市垃圾場化製掩埋（見原審卷第二二二頁
      ）。
（七）惟查死豬或屠體是否有修正前食品衛生管理法所謂有害人體健康之變質或腐敗
      之病死豬肉混入淘汰豬肉內之事實，屬專家判斷之問題，依刑事訴訟之規定，
      需經鑑定，始具證據能力。而惟按刑事訴訟法第一百九十八條規定：「鑑定人
      由審判長、受命推事（法官）或檢察官就下列之人選任一人或數人充之：一、
      就鑑定事項有特別知識經驗者。二、經政府機關委任有鑑定職務者。」，又鑑
      定人應於鑑定前具結，其結文內應記載必為公正誠實之鑑定等語，復為刑事訴
      訟法第二百零二條所明定。然前開新竹縣衛生局函固檢驗被告庚○○○、辛○○之豬肉有呈過氧化氫、磺胺劑之陽性反應；行政院衛生署則於八十三年七月
      十五日以衛署食字第八三０四二八八七號函復新竹縣衛生局、桃園縣衛生局稱
      ：「有關：：丙○○之非法屠宰之病死豬屠肉，請求本署藥物食品檢驗局檢驗
      乙案，因既為不得供食用之病死豬屠體，檢驗不具意義，無需送驗」，說明欄
      並以病死豬屠體係食品衛生管理法第十一條第一款所稱變質或腐敗者，不得供
      為食用，以此等屠體作為原料之加工品亦不得供為食用，應予銷燬。於同一地
      點查獲之其他屠體或分切肉，恐有受污染之虞，不適食用應依屠宰衛生檢查規
      則第十四條第五十八款應廢棄不得供食用云云。被告庚○○○、辛○○之豬肉
      有鑑定呈過氧化氫、磺胺劑之陽性反應，所為判斷之人，其專家資格為何？有
      無經過正當之檢驗程序而作判斷？均不得所知。且既非由法官或檢察官依法選
      任鑑定人，檢察官、原審均未在鑑定前命履行鑑定人具結程序，即難認為合法
      之證據資料，而無證據能力。至被告丙○○被扣押之屠體，依前函固稱死病豬
      屠體不得供食用，檢驗不具意義，無需送驗，未經檢驗，即無從確切證明是否
      違反食品衛生管理法第十一條之情形。至被告丙○○被扣押之「病豬」三十七
      頭，嗣經桃園縣政府會勘結果，經家畜疾病防治所檢疫無傳染病，解扣活豬三
      十四頭、死豬三頭，交領回處理，此有桃園縣政府八十三年八月一日（八三）
      農畜字第一五二三０三號函可稽（見本院本審卷），及八十三年七月二十九日
      領回同意書影本（見八十三年度偵字八三七八號第二宗第一一三頁）。至被告
      乙○○經營之「永盛冷凍食品行」查獲肉品，亦未檢驗即行化製掩埋銷燬。是
      本件不能證明被告丙○○、乙○○、庚○○○、辛○○所有之豬肉，有何違反
      食品衛生管理法第十一條之違反食品或食品添加物變質或腐敗不得販賣之規定
      情事，自難以該罪相繩。
（八）次查死豬係完全未放血即予屠宰，肉質帶紅，但有些正常豬隻之品種因含紅蛋
      白較多，肉質亦呈紅色，亦有些豬隻飼養期間較長，肉質之顏色亦較深，故無
      法以肉眼依肉質分辨係死豬或正常豬等情，業據證人即獸醫師李錕宗於原審八
      十六年度易字第一四二六號結證在卷。而證人即其他共同被告邱美惠、葉清德
      、劉宏城等人受僱於被告丙○○、庚○○○、辛○○所從事之工作，僅去骨、
      削皮等屠宰完畢之後續作業，非整豬宰殺之工作，業據該證人等所自承；證人
      等既非於整豬屠宰前判斷豬隻之狀況，而係依切割後之肉質情形，認為被告等
      出售病豬、淘汰豬云云，則與上開獸醫師所述證詞有違，如無其他積極物證之
      存在，實難僅據證人之證言，遽認被告丙○○、乙○○、庚○○○、辛○○有
      販售腐敗或變質之豬肉；又被告丙○○、乙○○、庚○○○、辛○○既無販售
      腐敗或變質之豬肉，自亦不生公訴意旨所稱之「將病死豬肉，冒充一般正常肉
      品，以市價相當之價格販賣予不特定之顧客，使不特定之顧客陷於錯誤，購入
      有害健康之變質肉品」之情事。
（九）另依扣案帳冊記載內容，固可認有販賣豬肉之業務，但無從資為被告丙○○、
      乙○○、庚○○○、辛○○以販賣病死豬為常業之證據。且被告丙○○、乙○○、庚○○○、辛○○之下游商家，並未被查獲有任何被告等所販賣之豬肉，
      且各該下游商家已出售之豬肉，未曾有檢驗鑑定，亦難以認定被告丙○○、乙○○、庚○○○、辛○○等有販賣變質或腐敗之豬肉。被告等既無販售腐敗或
      變質之豬肉，自亦不生公訴意旨所稱之「將病死豬肉，冒充一般正常肉品，以
      市價相當之價格販賣予不特定之顧客，使不特定之顧客陷於錯誤，購入有害健
      康之變質肉品」之情事。
六、此外，復查無其他積極確切證據，足資證明被告丙○○、乙○○、庚○○○、辛○○有違反食品衛生管理法第三十二條第一項第一款販賣腐敗變質肉品、刑法第
    三百三百三十九條第一項詐欺取財犯行，不能證明被告丙○○、乙○○、庚○○○、辛○○犯罪。
七、原審不察，竟以無證據能力之該鑑定報告書所為之鑑定結果，據為認定，自屬於
    法有違。原審就被告丙○○、乙○○、庚○○○、辛○○部分有罪之判決，尚有
    未洽，被告丙○○、乙○○、庚○○○、辛○○上訴意旨指摘原判決此部分不當
    ，為有理由，應由本院將此部分撤銷改判，改諭知被告丙○○、乙○○、庚○○○、辛○○無罪之判決。
據上論斷，應依刑事訴訟法第三百六十九條第一項前段、第三百六十四條、第三百零
一條第一項前段，判決如主文。
本案經檢察官朱兆民到庭執行職務。
中　　　華　　　民　　　國　　九十三　　年　　　八　　　月　　二十四　　日
                              臺灣高等法院刑事第八庭
                                  審判長法  官  陳  祐  治
                                        法  官  陳  晴  教
                                        法  官  王  炳  梁
右正本證明與原本無異。
檢察官如不服本判決，應於收受送達後十日內向本院提出上訴書狀，其未敘述上訴之
理由者並得於提起上訴後十日內向本院補提理由書（均須按他造當事人之人數附繕本
）。
被告不得上訴。
                                        書記官  潘　大　鵬
中　　　華　　　民　　　國　　九十三　　年　　　八　　　月　　二十六　　日
